臺灣高雄地方法院民事簡易判決　　　 110年度雄簡字第1636號
原　　　告　曾景易　
被　　　告　林璟亨　
上列當事人間損害賠償事件，本院於民國110 年11月11日言詞辯
論終結，判決如下：
    主      文
一、被告應給付原告新臺幣柒萬壹仟壹佰玖拾壹元及自民國一百
    一十年八月一日起至清償日止，按週年利率百分之五計算之
    利息。
二、原告其餘之訴駁回。
三、訴訟費用新臺幣壹仟玖佰玖拾元由被告負擔百分之三十八、
    其餘由原告負擔。
四、本判決第一項得假執行。但被告如以新臺幣柒萬壹仟壹佰玖
    拾壹元供擔保後，得免為假執行。
五、原告其餘假執行之聲請駁回。
    事實及理由
一、原告主張：被告因對其前妻與原告為男女朋友關係心生不滿
    ，而於民國109 年11月7 日4 時31分許，在高雄市○○區○
    ○○路000 號前停車場，持不明鈍器敲擊原告所有停放該處
    之車牌號碼000-0000號營業小客車，致該車前後擋風玻璃、
    左右後照鏡及右側兩面車窗玻璃均告破碎而不堪使用，原告
    因而支出修車費用新臺幣( 下同) 146,000 元( 車主為晉富
    交通有限公司，已出具債權讓與書予原告，卷第83頁) 、拖
    吊費用2,500 元，並因而受有24天修車期間之營業損失，原
    告依交通部統計處108 年計程車營運狀況每日營業收入為
    1,514 元之營業損失，請求24天共36,336元；原告合計得請
    求被告賠償損害184,836 元。被告應給付原告184,836 元及
    自起訴狀繕本送達翌日起至清償日止，按週年利率5%計算之
    利息。願供擔保請准宣告假執行。
二、被告則以：對刑事判決認定之事實沒有意見，不爭執原告請
    求拖吊費用，但每日收入部分不合理，開計程車收入不固定
    ，不可能每日有1,514元收入等語。聲明：原告之訴駁回。
三、本院的判斷：
  ㈠原告主張被告於民國109 年11月7 日4 時31分許，在高雄市
    ○○區○○○路000 號前停車場，持不明鈍器敲擊原告所有
    停放該處之車牌號碼000-0000號營業小客車，致該車前後擋
    風玻璃、左右後照鏡及右側兩面車窗玻璃均告破碎而不堪使
    用之事實，業據提出本院110 年簡字第156 號刑事簡易判決
    為證，並經調閱該卷證資料核對無誤，且為被告所不爭執，
    原告依侵權行為法律關係請求被告賠償損害即有理由。
  ㈡原告請求金額以多少為合理：
  1.修車費用146,000 元部分：按物被毀損時，被害人除得依民
    法第196 條請求賠償外，並不排除民法第213 條至第215 條
    之適用，惟修復費用以必要者為限，如係以新品換舊品，應
    予折舊（最高法院82年度台上字第892 號判決意旨參照）。
    原告主張系爭自小客之修理費用為146,000 元（零件費用
    118,303 元、工資27,697元），已提出結帳清單、估價單、
    高速公路專業拖吊服務三聯單等為證（卷第25至29頁），且
    為被告所不爭執，則原告此部分主張堪認屬實。惟系爭自小
    客車既以全新零件更換遭損壞之舊零件，自應將零件折舊部
    分自損害賠償額中予以扣除，並參酌營利事業所得稅查核準
    則第95條第6 項規定「固定資產提列折舊採用定率遞減法者
    ，以1 年為計算單位，其使用期間未滿1 年者，按實際使用
    之月數相當於全年之比例計算之，不滿1 月者，以1 月計」
    ；依行政院公佈之固定資產耐用年數表及固定資產折舊率表
    所示，運輸業用客車、貨車折舊年限為4 年，系爭自小客車
    係95年9 月出廠，有行車執照影本可參（卷第89頁），迄至
    本件車禍發生時之109 年11月7 日止，已逾使用年限，則零
    件扣除折舊後之修復費用估定為23,661元【計算方式：1.殘
    價＝取得成本÷( 耐用年數＋1)即118,303 ÷( 4+1)≒23,
    661 （小數點以下四捨五入）；2.折舊額＝( 取得成本－殘
    價) ×1/（耐用年數）×（使用年數）即( 118,303 －23,
    661)×1/4 ×（15+0/12 ）≒94,642（小數點以下四捨五入
    ）；3.扣除折舊後價值＝（新品取得成本－折舊額）即118,
    303 －94,642＝23,661】；再加計不用計算折舊的工資
    27,697元後，系爭自小客之必要修理費用為51,358元（計算
    式：23,661＋27,697＝51,358），原告得請求之修理費用金
    額為51,358元。
  2.拖吊費用2,500 元部分，被告不爭執，原告請求即有理由。
  3.原告主張受有營業損失24天，以每日營業收入為1,514 元計
    算得請求共36,336元部分：原告已提出估價單載明11/10 同
    意修繕，結帳日為11/30 日，有估價單及結帳清單可參( 卷
    第21-23 頁) ，是原告得請求之營業損失應以20日計算較為
    合理；另原告主張每日營業損失為1,514 元，僅提出高雄市
    計程車客運同業公會函文，依交通統計處108 年計程車營運
    狀況調查報告以高雄市計程車每日營業總收入為1,514 元，
    惟該函文亦表示平均營業收入極難估算( 卷第29頁) ，況既
    為總收入自應扣除成本費用等支出後較為合理，原告並未能
    舉證證明以實其說，惟原告為職業駕駛確實因而受有營業損
    失應可認定，本院參酌行政院主計總處於109 年12月29日之
    國情統計通報上記載，108 年專職計程車駕駛人平均每月營
    業收入46,000元，支出20,000元，收支相抵後每月淨收入為
    26,000元( 卷第85頁) ，認較為合理；是原告得請求被告賠
    償之營業損失應為17,333元( 計算式：26,000×20/30=17
    ,333元，元以下四捨五入) ；原告其餘金額之請求則無理由
    而應予駁回。
  4.是原告得請求被告賠償之金額為71,191元( 計算式：51,358
    +2,500+17,333=71,191) ，原告其餘金額之請求則無理由而
    應予駁回。
五、綜上，原告依侵權行為之法律關係，請求被告給付71,191元
    及自起訴狀繕本送達翌日之110 年8 月1 日（起訴狀繕本於
    110 年7 月21日寄存送達，卷第45頁）起至清償日止，按週
    年利率5%計算之利息，為有理由，應予准許；原告逾此範圍
    之請求，即無理由而應予駁回。
六、本判決第1 項係依民事訴訟法第427 條所規定之適用簡易訴
    訟程序所為被告敗訴之判決，爰依同法第389 條第1 項第3
    款規定依職權宣告假執行。併依同法第392 條第2 項規定諭
    知被告得供相當擔保金額後免為假執行。原告敗訴部分假執
    行之聲請亦無理由而應併予駁回。
七、本件事證已臻明確，兩造間其餘主張舉證併所提證據，經本
    院審酌認與判決之結果不生影響，不再一一論列，附此敘明
    。
八、結論：本件原告之訴為一部有理由、一部無理由。因此判決
    如主文。本件訴訟費用應由兩造比例負擔。
中    華    民    國   110    年    11    月    30    日
                  高雄簡易庭  法  官    林玉心
以上正本係照原本作成。
如不服本判決，應於送達後20日內，向本院提出上訴狀並表明上
訴理由，如於本判決宣示後送達前提起上訴者，應於判決送達後
20日內補提上訴理由書（須附繕本）。
中    華    民    國   110    年    11    月    30    日
                              書記官    李月君